【裁判字號】    98,監,185
【裁判日期】    980901
【裁判案由】    改定禁治產人監護人
【裁判全文】
臺灣高雄地方法院民事裁定               98年度監字第185號
聲  請  人  乙○○
上聲請人聲請改定禁治產人甲○○之監護人事件，本院裁定如下
：
    主  文
聲請駁回。
聲請費用新臺幣壹仟元由聲請人負擔。
    理  由
一、本件聲請意旨略以：禁治產人甲○○前經本院以民國97年度
    禁字第411 號民事裁定宣告為禁治產人，並選定聲請人與丙
    ○○○共同擔任禁治產人甲○○之監護人。茲因丙○○○尚
    有工作，且不願與聲請人共同處理禁治產人甲○○之事務，
    爰提出本件聲請，聲請改定聲請人為監護人。
二、按禁治產人之監護人，依左列順序定之：1 配偶。2 父母。
    3 與禁治產人同居之祖父母。4 家長。5 後死之父或母以遺
    囑指定之人，民法第1111條第1 項定有明文。次按，為禁治
    產人之最佳利益，法院得依禁治產人、檢察官、當地社會福
    利主管機關，或其他利害關係人之聲請，就其三親等內旁系
    血親尊親屬、社會福利主管機關、社會福利機構或其他適當
    之人改定為監護人，並得指定監護之方法，此參之民法第
    1113條第1 項準用同法第1094條第2 項之規定自明（最高法
    院90年度臺抗字第658 號裁定、臺灣高等法院暨所屬法院96
    年法律座談會民事類提案第7 號研討結果，均認法院得依民
    法第1113條第1 項準用同法第1094條第2 項規定，改定禁治
    產人之監護人，可資參照）。
三、經查，聲請人主張丙○○○尚有工作之事實，核與證人丙○
    ○○於本院訊問時證稱：伊必須上班等語相符，固堪信為真
    正，惟尚難執此即謂聲請人與丙○○○共同擔任禁治產人甲
    ○○之監護人，有何不利禁治產人甲○○之情事，而有為禁
    治產人甲○○之最佳利益，改定監護人之必要；再聲請人主
    張丙○○○不願與聲請人共同處理禁治產人甲○○事務之事
    實，縱或屬實，因聲請人並未舉證證明丙○○○不願與之共
    同處理之禁治產人甲○○事務，如不處理，確有不利禁治產
    人甲○○之情事，亦難據以認定有為禁治產人甲○○之最佳
    利益，改定監護人之必要。參以禁治產人甲○○於94、95、
    96年度，分別有19萬9,307 元、19萬7,398 元、19萬9,384
    元之利息所得，足見禁治產人甲○○尚有相當之資產，其監
    護人之選任，自應兼顧禁治產人甲○○財產之管理，而聲請
    人至今仍未依民法第1113條準用同法第1099條之規定，開具
    財產清冊，業據聲請人陳述在卷，可見聲請人於與丙○○○
    共同擔任監護人期間，已未盡監護人依法應盡之義務，如再
    改由聲請人一人任禁治產人甲○○之監護人，應不符合禁治
    產人甲○○之最佳利益。從而，本件聲請人既未舉證證明有
    何為禁治產人甲○○之最佳利益，而有改定聲請人一人任禁
    治產人甲○○監護人之必要，且本院斟酌禁治產人甲○○財
    產管理之情形，認改由聲請人一人任禁治產人甲○○之監護
    人，應不符合禁治產人甲○○之最佳利益，聲請人聲請本院
    改定由其一人任禁治產人甲○○之監護人，於法自有未合，
    應予駁回。
四、依非訟事件法第21條第1 項、第24條第1 項，民事訴訟法第
    95條、第78條，裁定如主文。
中    華    民    國    98    年    9     月    1     日
                  家事法庭  法  官  伍逸康
如對本裁定抗告須於裁定送達後10日內向本院提出抗告狀。
正本係照原本作成。
中    華    民    國    98    年    9     月    1     日
                            書記官  曾小玲


司法院資訊處製作；財團法人民間司法改革基金會備份。
